最　高　行　政　法　院　裁　定
　　　　　　　　　　　　　94年度裁字第01538號
聲　請　人　甲○○
上列聲請人因與相對人中央信託局股份有限公司間俸給事件，聲
請人對中華民國93年4月22日本院93年度裁字第447號裁定，聲請
再審。本院裁定如下：
　　主  文
再審之聲請駁回。
再審訴訟費用由聲請人負擔。
　　理  由
一、按當事人對於本院所為裁定聲請再審，必須原裁定具有行政
    訴訟法第283條準用同法第273條第1項所列各款情形之一者
    或第2項之規定，始得為之。而第273條第1項第1款規定：「
    適用法規顯有錯誤者」，係指原裁定所適用之法規與該案應
    適用之現行法規相違背或與解釋、判例有所牴觸者而言，至
    於法律上見解之歧異，聲請人對之縱有爭執，要難謂為適用
    法規顯有錯誤，而據為聲請再審之理由。
二、本件聲請再審意旨略謂：查中央信託局並非依公司法規定設
    立，而係依民國26年5月7日由國民政府公布「中央信託局條
    例」而設立，就其性質，為政府所屬機構，不得視為私法人
    。其人員之職稱，雖然與公務人員有所不同；但其相互間水
    平關係卻有密切之關聯，否則，80年6月25日所規範之「商
    調其他機關人員之派職敘薪標準」，將無所依據。依公務人
    員任用法33條及公務人員俸給法第19條規定，公營事業人員
    之任用及俸給，均應另以法律定之。在法律未制定前，則「
    人事管理準則」由行政院核准實施應為依法授權所制定之法
    規命令，與法律具備同等之效力，自無疑義。否則數10年來
    焉能相安維持而無人抗議及促速予立法。又因相對人對聲請
    人指名商調，聲請人即等同相對人之現職老同仁，受商調人
    之一切已有之公務條件如年資、俸給、休假、考績等既得權
    益均須全盤承受保障，以維其已有權益，此與一般進用、任
    用、轉任等截然不同已如前所述。然相對人卻未依全國最高
    銓敘機關銓敘部業經銓定有案之結果及財政部已有規定之法
    令辦理比敘，直接產生侵害之行為，聲請人為要求合法權益
    ，早於69年向相對人申請復核雖略有改進，但仍未核准其67
    0底薪。聲請人又於69年6月18日轉向原銓定機關銓敘部，請
    求救濟，經該部轉交相對人逕復，相對人又拒絕聲請人之請
    求，仍不准依法核至聲請人任職之年功薪最高級，實有損害
    。依照司法院釋字第312號解釋理由書：「公法上財產請求
    權之行使，如遭有關機關拒絕，將影響其憲法所保障之財產
    權，依上開意旨，自應許其提起訴願或行政訴訟以資救濟」
    ，據此直接提起「一般給付之訴」並無不符起訴之要件。鈞
    院以司法院釋字第305號解釋意旨，未審酌實體法理由，逕
    行裁定駁回聲請人之抗告，適用法規顯有錯誤。為此，爰聲
    請再審（誤載為提起再審之訴）等語。
三、查本院93年度裁字第447號裁定（以下稱原裁定）維持臺北
    高等行政法院91年度訴字第141號裁定（以下稱原審裁定）
    ，駁回聲請人之抗告，係以：依公務人員任用法第33條、公
    務人員俸給法第19條，以及參照司法院釋字第305號解釋意
    旨，聲請人與相對人間之關係屬私法契約關係，而非公法上
    任用關係。參酌行政訴訟法第5條課予義務訴訟，必須符合
    請求作成行政處分之公法關係始得提起。聲請人對相對人有
    俸給請求，自不得提起行政訴訟為由，裁定駁回聲請人之抗
    告，核其認事、用法均無違誤，自無適用法規顯有錯誤之情
    節。又公法上之爭議，除法律別有規定外，得依本法提起行
    政訴訟，行政訴訟法第2條定有明文。本件聲請人與相對人
    間係屬私法契約關係，業經原審裁定審認無誤，則兩造間俸
    給爭議非屬公法上之爭議，依法不得提起行政訴訟。本件聲
    請人對相對人請求給付俸給，不屬公法上財產請求權之行使
    ，已堪認定，自無司法院釋字第312號解釋之適用。綜上所
    述，本件聲請意旨，無非係聲請人個人主觀法律見解，僅屬
    法律見解之歧異，原裁定自無適用法規錯誤之情形。則本件
    聲請難認為有理由，應予駁回。
據上論結，本件再審之聲請為無理由，爰依行政訴訟法第283條
、第278條第2項、民事訴訟法第95條、第78條，裁定如主文。
中    華    民    國    94    年    8    月    11     日
                  第三庭審判長法  官　廖　政　雄
                              法  官　林　清　祥
                              法  官　鍾　耀　光
                              法  官　姜　仁　脩
                              法  官　胡  國  棟
以  上  正  本  證  明  與  原  本  無  異
中    華    民    國    94    年    8    月    12     日
　　　　　　　　　　　　　　　書記官　莊　俊　亨
